【裁判字號】    95,裁,1394
【裁判日期】    950629
【裁判案由】    房屋稅
【裁判全文】
最  高  行  政  法  院  裁  定
                                     95年度裁字第01394號
上  訴  人  長昌建設開發股份有限公司
代  表  人  甲○○
                    送達代收人    丙○○
                    北路56號3樓
被 上訴 人  桃園縣政府稅捐稽徵處
代  表  人  乙○○
上列當事人間因房屋稅事件，上訴人對於中華民國93年12月2日
臺北高等行政法院92年度訴字第4011號判決，提起上訴，本院裁
定如下：
    主  文
上訴駁回。
上訴審訴訟費用由上訴人負擔。
    理  由
一、按對於高等行政法院判決上訴，非以其違背法令為理由，不
    得為之，行政訴訟法第242條定有明文。是對於高等行政法
    院判決上訴，若未具體說明原判決違背何項法令、不適用或
    如何適用不當之具體情事，即非主張原判決違背法令以為上
    訴理由，其上訴不應准許。
二、本件上訴意旨略謂：系爭房屋於課稅當時其隔間裝修及外牆
    門窗皆已破壞殆盡，水電管路亦已廢除，已達拆除致不堪使
    用程度，復因環保污染受政府公權力之處分而禁止申設工廠
    使用，則上訴人自然無法為任何使用及收益，按「有所得方
    有繳稅義務」乃稅法之基本原則，被上訴人應就系爭房屋實
    際現況，依房屋稅條例第8條之規定，就系爭房屋於未重建
    完成前，停止課徵房屋稅，始為正辦。況退步言之，系爭房
    屋亦符合簡陋房屋之要件，而得以減徵房屋稅，雖其並未為
    上訴人執以申請退稅之理由，但其有利於上訴人之情事似不
    容否認，鈞院應本於職權詳予查證，以保障人民財產權之權
    益云云。求為廢棄原判決。
三、經查，原判決對於本件係工廠基地土壤及地下水遭污染，系
    爭廠房結構本身並未受公害污染，縱令廠內尚有化學品清除
    工作及整治計畫待進行，該廠房雖有暫不能使用情形，並非
    已達永久不堪居住使用及無使用價值，與免徵房屋稅要件不
    合等語，業已斟酌上訴人在原審之主張，並說明不採之理由
    ，上訴意旨仍執前詞，無非係就原審取捨證據認定事實之職
    權行使，指摘原判決違誤，而非對原判決具體表明如何不適
    用法規或適用法規不當，即難認為已對原判決之違背法令有
    具體之指摘。另房屋稅上所稱之「簡陋房屋」，係用於計算
    房屋現值之用（參照92年5月17日廢止前之「簡化評定房屋
    標準價格及房屋現值作業要點」第13點），與房屋稅之免徵
    無關，上訴人主張簡陋房屋雖不符合房屋稅條例之減免要件
    ，亦得減徵房屋稅，足見房屋稅以「使用價值」為其課徵前
    提，系爭房屋不能合法使用，亦無任何價值，不應課徵房屋
    稅云云，僅係上訴人主觀法律見解，尚難據此法律見解之歧
    異，認原審判決違法。參照首揭規定，其上訴難認為合法，
    應予駁回。
四、依行政訴訟法第249條第1項前段、第104條、民事訴訟法第
    95條、第78條，裁定如主文。
中    華    民    國    95    年    6     月    29    日
                  第五庭審判長法  官  蔡  進  田
                              法  官  黃  合  文
                              法  官  吳  明  鴻
                              法  官  林  茂  權
                              法  官  鄭  小  康
以  上  正  本  證  明  與  原  本  無  異
中    華    民    國    95    年    6     月    30    日
                              書記官  蘇  金  全


司法院資訊處製作；財團法人民間司法改革基金會備份。
